臺灣基隆地方法院刑事判決　　　　　　　 94年度易字第334號
被　　　告　戊○○
上列被告因竊盜案件，經檢察官提起公訴（94年度偵字第2531號
），被告於準備程序中就被訴事實為有罪之陳述，經法官告知簡
式審判程序之旨，並聽取公訴人、被告之意見後，本院合議庭認
為宜由受命法官獨任進行簡式審判，經裁定改依簡式審判程序審
理後判決如下：
    主　    文
戊○○連續竊盜，累犯，處有期徒刑柒月。扣案之鑰匙肆支均沒
收。
    事實及理由
一、本件犯罪事實、證據及應適用之法條，除引用檢察官起訴書
    之記載外，並補充及更正如下：
  (一)犯罪事實部分：
  1.被告戊○○所犯如起訴書所載之前科，係於民國91 年8月11
    日執行完畢，次日出監。
  2.起訴書附表一、二、三所載之犯罪時間應分別更正為「94年
    6月17日晚上8時許」、「94年6月19日凌晨1時許」、「94年
    6月19日凌晨5時許」，另附表四犯罪之事實及時間應更正為
    「被告係基於侵入住宅之概括犯意，自94 年6月17日晚間某
    時起至同年6 月19日早上6、7時許，連續侵入基隆市○○路
    28巷31號住宅3次，並於94年6月17日侵入該住宅後，竊取如
    附表四所示之財物，迄同日下午3 時30分許為警查獲」。
    中宏」。
  (二)證據部分：
    補引「被告於本院準備程序及審理時之自白；證人丁○○於
    本院審理時之證述」為證據。
  (三)應適用法條部分：
    被告先後3次侵入住宅之犯行，時間緊接，觸犯構成要件相
    同之罪名，為連續犯，應論以1侵入住宅罪，並加重其刑。
二、刑之酌科：
    爰審酌被告年輕力壯，不積極謀求一正當職業，以勞力賺取
    代步工具，而連續竊取他人之機車，並侵入他人住宅竊取財
    物，其所為已對他人之財產及居家安寧法益造成侵害，暨其
    竊取之次數、犯罪後坦承犯行之態度等一切情狀，量處如主
    文所示之刑，以示懲儆。又扣案之鑰匙4 支，均係被告所有
    ，供本案犯罪所用之物，業據被告於本院審理時供述甚詳，
    爰依刑法第38條1項第2款規定予以宣告沒收。至另扣得之鎯
    頭1支、活動板手2支、螺絲起子3支、水電筒1支及電瓶1 顆
    ，被告雖供承為其所有，惟否認係供本案犯罪所用之物，亦
    查無積極證據足以證明上開工具與本案犯罪有關，爰不予宣
    告沒收，附此敘明。
三、依刑事訴訟法第273 條之1第1項、第284條之1、299條第1項
    前段，刑法第56條、第320條第1項、第306條第1項、第55條
    、第47條、第38條第1項第2款，罰金罰鍰提高標準條例第1
    條前段，判決如主文。
四、對於本件判決如有不服，應於收受送達後10日內，向本院提
    出上訴書狀，上訴於臺灣高等法院。
本案經檢察官黃鴻達到庭執行職務。
中　　華　　民　　國　　94　　年　　8 　　月　　31　　日
                  刑事第三庭法  官  王美婷
以上正本證明與原本無異。
對於本件判決如有不服，應於收受送達後10日內，向本院提出上
訴書狀，上訴於臺灣高等法院，並按他造當事人之人數附具繕本
。
中　　華　　民　　國　　94　　年　　8 　　月　　31　　日
                            書記官  劉珍珍
附錄論罪法條：
刑法第320條第1項
意圖為自己或第三人不法之所有，而竊取他人之動產者，為竊盜
罪，處5年以下有期徒刑、拘役或5百元以下罰金。
中華民國刑法第306條
無故侵入他人住宅、建築物或附連圍繞之土地或船艦者，處1 年
以下有期徒刑、拘役或300元以下罰金。
附件：
臺灣基隆地方法院檢察署檢察官起訴書
　　　　　　　　　　　　　　　　　　　94年度偵字第2531號
　　被　　　告　戊○○　男　37歲（民國○○年○○月○○日生）
　　　　　　　　　　　　住彰化縣芳苑鄉新寶村永豐巷16號
　　　　　　　　　　　　（羈押中）
　　　　　　　　　　　　國民身分證統一編號：Ｚ000000000號
上列被告因竊盜案件，業經偵查終結，認應該提起公訴，茲將犯
罪事實及證據並所犯法條分敘如下：
　　　　 犯　罪　事　實
一、戊○○前因過失致死案件，經臺灣高等法院台中分院於民國
　　90年度8月28日以90年度交上易字第1440號判決判處有期徒
　　刑10月，甫於91年8月12日執行完畢出監。詎猶不知悔改，
　　意圖為自己不法之所有，基於竊盜之概括犯意，連續於附表
　　所示之時間、地點，以附表所示之手段，竊取附表所列被害
　　人之財物得手。嗣於94年6月19日下午3時30分許，經丙○○
　　報警，在基隆市○○路28巷31號為警查獲，並當場扣得犯案
　　工具鑰匙4支，始循線查悉上情。
二、案經丙○○告訴及基隆市警察局第二分局移送偵辦。
　　 　證　據　並　所　犯　法　條
一、前揭犯罪事實，業據被告戊○○於警詢時及本署偵查中坦承
　　不諱，核與告訴人即被害人丙○○於本署偵查中指訴及被害
　　人乙○、張秀娥、甲○○於警詢時之指述情節大致相符，復
　　有贓物認領保管單4紙附卷、照片12張及鑰匙4支扣案可稽，
　　被告犯嫌洵堪認定。
二、核被告戊○○所為，係犯刑法第306條第1項之無故侵入住宅
　　及第320條第1項之普通竊盜罪嫌。其先後4次竊盜犯行，時
　　間緊接，方法相同，所犯係基本犯罪構成要件相同之罪，顯
　　係基於概括犯意反覆為之，請依刑法第56條連續犯之規定論
　　以一罪，並加重其刑。又其所犯上開二罪間，有方法、目的
　　之牽連關係，請依刑法第55條後段牽連犯規定，從一重之連
　　續加重竊盜罪處斷。另被告有犯罪事實欄所載犯罪科刑及執
　　行情形，有本署刑案資料查註紀錄表在卷可參，其於五年內
　　 ，再犯本刑為有期徒刑以上之本罪，為累犯，請依刑法第
    47條規定遞加重其刑。扣案之鑰匙4支，係供被告犯罪所用
    ，且為被告所有，業據其供承在卷，請依刑法第38條第1項
    第2款、第2項規定宣告沒收。
三、依刑事訴訟法第251條第1項提起公訴。
　　 此　　致
臺灣基隆地方法院
中　　華　　民　　國　　94　　年　　8 　　月　　8 　　日
　　　　　　　　　　　　　　　 檢　察　官　賴　秋　萍
右正本證明與原本無異
中　　華　　民　　國　　94　　年　　8 　　月　　10　　日
　　　　　　　　　　　　　　　 書　記　官　沈　三　郎
附錄參考法條：
刑法第306條第1項、第320條第1項
中華民國刑法第306條
(侵入住居罪)
無故侵入他人住宅、建築物或附連圍繞之土地或船艦者，處 1 年
以下有期徒刑、拘役或 300 元以下罰金。
中華民國刑法第320條
(普通竊盜罪、竊佔罪)
意圖為自己或第三人不法之所有，而竊取他人之動產者，為竊盜
罪，處 5 年以下有期徒刑、拘役或 500 元以下罰金。
附表：
┌─┬────┬────┬────┬───┬───┬──┐
│編│時間(民 │地點　　│被害人　│竊得財│手法　│所犯│
│號│國94年) │　　　　│　　　　│物　　│　　　│法條│
│　│　　　　│        │　　　　│　　　│　　　│(刑 │
│　│　　　　│　　　　│　　　　│　　　│　　　│法) │
│　│　　　　│　　　　│　　　　│　　　│　　　│　　│
├─┼────┼────┼────┼───┼───┼──┤
│一│6月17日 │基隆市復│乙○　　│車牌號│以自備│第32│
│　│晚上9時 │興路361 │　　　　│碼GHB-│鑰匙發│0條 │
│　│許　　　│號前　　│　　　　│-633號│動機車│第1 │
│　│　　　　│　　　　│　　　　│重機車│而竊取│項　│
│　│　　　　│　　　　│　　　　│1部　 │　　　│　　│
│　│　　　　│　　　　│　　　　│　　　│　　　│　　│
├─┼────┼────┼────┼───┼───┼──┤
│二│6月19日 │基隆市和│張秀娥　│彰化銀│持自備│第32│
│　│凌晨零時│一路41巷│　　　　│行支票│鑰機車│0條 │
│　│許　　　│2弄35號 │　　　　│5張、 │開啟該│第1 │
│　│　　　　│前　　　│　　　　│空白支│車置物│項　│
│　│　　　　│　　　　│　　　　│票2張 │箱而下│　　│
│　│　　　　│　　　　│　　　　│、聯信│手行竊│　　│
│　│　　　　│　　　　│　　　　│商銀存│　　　│　　│
│　│　　　　│　　　　│　　　　│款簿1 │　　　│　　│
│　│　　　　│　　　　│　　　　│本、印│　　　│　　│
│　│　　　　│　　　　│　　　　│章1枚 │　　　│　　│
│　│　　　　│　　　　│　　　　│　　　│　　　│　　│
├─┼────┼────┼────┼───┼───┼──┤
│三│6月19日 │臺北市中│甲○○　│車牌號│以自備│第32│
│　│上午10時│南街50號│　　　　│碼BBH-│鑰匙發│0條 │
│　│許　　　│前　　　│　　　　│-481號│動機車│第1 │
│　│　　　　│　　　　│　　　　│重機車│而竊取│項　│
│　│　　　　│　　　　│　　　　│1部　 │　　　│　　│
│　│　　　　│　　　　│　　　　│　　　│　　　│　　│
│　│　　　　│　　　　│　　　　│　　　│　　　│　　│
│　│　　　　│　　　　│　　　　│　　　│　　　│　　│
│　│　　　　│　　　　│　　　　│　　　│　　　│　　│
│　│　　　　│　　　　│　　　　│　　　│　　　│　　│
├─┼────┼────┼────┼───┼───┼──┤
│四│6月19日 │基隆市信│丙○○　│電腦1 │侵入住│第30│
│　│下午3時 │三路28巷│　　　　│組、銅│宅，趁│6條 │
│　│30分許　│31號　　│　　　　│製蠟燭│無人在│第1 │
│　│　　　　│　　　　│　　　　│台6個 │家之際│項、│
│　│　　　　│　　　　│　　　　│酒杯2 │，徒手│第32│
│　│　　　　│　　　　│　　　　│個、香│竊取　│0條 │
│　│　　　　│　　　　│　　　　│爐2個 │　　　│第1 │
│　│　　　　│　　　　│　　　　│、木製│　　　│項　│
│　│　　　　│　　　　│　　　　│大象飾│　　　│　　│
│　│　　　　│　　　　│　　　　│品1個 │　　　│　　│
│　│　　　　│　　　　│　　　　│　　　│　　　│　　│
│　│　　　　│　　　　│　　　　│　　　│　　　│　　│
└─┴────┴────┴────┴───┴───┴──┘
